# 请教陈版及各位大侠，以固定资产投资分享被投资企业净利润的会计处理问题

提问人：hnxya 时间：2015-11-13 17:13:04
甲公司主要从事工程建设，为A公司建设一栋楼（总投资 5000 万元），建造完成后交给A公司。甲公司跟A公司签订协议，待楼投入使用后按照A公司净利润的一定比例收取费用。请问这种情况下甲公司与A公司应如何做账务处理，能按照永续债会计处理方式来处理吗（甲公司计入投资，A公司计入权益）？

回答人：chenyiwei
如果完全是根据A公司利润的一定比例分成，无固定收益，则该楼所有权上的主要风险和报酬仍由甲公司享有或承担。甲公司应按实际建造成本确认为投资性房地产，但其租金是浮动的或有租金。 对A公司而言，因为有利润就要分成，不能自主决定推迟利息的支付时间，因此接受A的投资属于金融负债而不是权益，支付给甲公司的回报属于利息支出或者租金支出。

提问人：hnxya 时间：2015-11-16 11:03:46
谢谢陈版！补充问下，协议中直接约定楼的产权归A公司所有，这样的话A公司是否可做为权益类核算？如果不行，A公司拟做为权益类核算需要满足哪些条件？

回答人：chenyiwei
按金融工具准则对权益和负债区分的规定，如果只要有利润就必须分配，则不管该楼本身的所有权如何确定，在A公司层面均作为负债处理。